臺灣高等法院刑事判決
                                    110年度上訴字第158號
上  訴  人
即  被  告  林文郁

上列上訴人因違反廢棄物清理法案件，不服臺灣新北地方法院於
中華民國109年11月17日所為109年度審訴字第2011號第一審判決
（起訴案號：臺灣新北地方檢察署109年度偵字第29514號），提
起上訴，本院判決如下：
    主  文
上訴駁回。
    理  由
一、按不服地方法院之第一審判決而上訴者，應向管轄第二審之
    高等法院為之，其上訴書狀應敘述具體理由，刑事訴訟法第
    361條第1項、第2項定有明文，此為上訴之法律上程式。又
    上訴不合法律上之程式者，第二審法院應以判決駁回，且得
    不經言詞辯論為之，同法第367條前段、第372條規定明確。
    所稱「具體理由」，固不以其書狀應引用卷內訴訟資料，具
    體指摘原審判決不當或違法之事實，亦不以新事實或新證據
    為上訴理由時，應具體記載足以影響判決結果之情形為必要
    。但上訴之目的，既在請求第二審法院撤銷或變更第一審判
    決，所稱「具體」，當係抽象、空泛之反面，若僅泛言原審
    判決認事用法不當、採證違法或判決不公、量刑過重等空詞
    ，而無實際論述內容，即無具體可言（最高法院106年度第8
    次刑事庭會議決議參照）。是上訴人之上訴書狀縱有敘述上
    訴理由，倘僅是徒托空言或漫事指摘，未舉出該案相關之具
    體事由者，與未敘述具體理由無異，所為上訴即非適法。
二、原判決依被告之自白，佐以證人方勝之證述、新北市政府
    環境保護局稽查紀錄及照片、社區垃圾清運服務合約等補強
    證據，認定：被告是「廣增清潔社」負責人，明知應依廢棄
    物清理法申請核發許可文件後，始可從事廢棄物之清除，竟
    基於違反廢棄物清理法之犯意，未依規定領有廢棄物清除之
    許可文件，於民國109年3月1日至同年7月2日間之每週一至
    週六，駕駛車號00-0000號自用小貨車，至新北市○○區○○○路
    0段000巷0號「遠揚香檳特區」地下1樓，將該社區之家用垃
    圾載運至新北市○○區○○路0段000巷0弄000○0號堆置，從事一
    般廢棄物清除之犯罪事實，而論以被告係犯廢棄物清理法第
    46條第4款前段之非法清除廢棄物罪。且說明：被告於反覆
    密接之時間，在相同處所，以同一方式多次清除廢棄物，應
    評價為一罪；其前因酒駕，經判處有期徒刑4月確定，於108
    年4月11日易科罰金執行完畢後，5年內故意再犯本案，構成
    累犯，惟考量前案之犯罪類型、罪質、侵害法益等，均與本
    案欠缺關連性，且無加重處罰之必要，參照司法院釋字第77
    5號解釋意旨，不予加重其刑；又被告所清運者，為一般社
    區日常垃圾，數量非鉅，惡性及危害程度亦屬輕微，審酌全
    案情節，認縱科以法定最低本刑，仍屬過重，有情輕法重情
    形，客觀上足以引起一般人之同情，爰依刑法第59條規定酌
    減其刑。審酌：被告犯罪之動機、目的、手段、素行狀況、
    法治觀念薄弱、犯後坦承犯行、所為之危害程度，兼衡其職
    業、教育程度、家庭經濟及生活情況等一切情狀，量處有期
    徒刑6月，並諭知如易科罰金，以新臺幣（下同）1千元折算
    1日。復敘明：被告因不法清除廢棄物，取得報酬7萬2千元
    ，為本案犯罪所得，爰依法宣告沒收，並諭知於全部或一部
    不能沒收或不宜執行沒收時，追徵其價額；至於被告用以載
    運廢棄物之上開自用小貨車，固屬被告所有之物，惟考量被
    告獲利非鉅，且不法所得業經宣告沒收追徵、該車同時亦是
    被告日常代步之交通工具等情，認無沒收之必要，而不予宣
    告沒收。經核原判決已詳敘所憑證據及認定之理由，從形式
    上觀察，並無違誤，所為量刑亦稱妥適。
三、被告提出刑事上訴狀，僅記載「判決過重」等語（見本院卷
    第21頁），並未提出與本案相關之具體事由，以指摘原判決
    之認事用法或量刑究竟有何違法或不當情事。其空泛爭執原
    判決過重，未舉出本案相關之具體事由，與未敘述理由無異
    ，難認是合法之上訴理由，依上開說明，本件上訴不合法律
    上之程式，爰不經言詞辯論，逕以判決駁回。
據上論斷，應依刑事訴訟法第367條前段、第372條，判決如主文
。
中　　華　　民　　國　　110 　年　　1 　　月　　21　　日
              　　刑事第六庭    審判長法　官  劉方慈
                                      法　官  許曉微
                                      法　官  朱嘉川
以上正本證明與原本無異。
如不服本判決，應於收受送達後20日內向本院提出上訴書狀，其
未敘述上訴之理由者並得於提起上訴後20日內向本院補提理由書
（均須按他造當事人之人數附繕本）「切勿逕送上級法院」。
                                      書記官  尤朝松
中　　華　　民　　國　　110 　年　　1 　　月　　22　　日